臺灣高等法院刑事裁定
111年度抗字第526號
抗  告  人
即  受刑人  胡瑞軍




上列抗告人因聲請定其應執行刑案件，不服臺灣桃園地方法院中
華民國111年3月14日裁定（111年度聲字第727號），提起抗告，
本院裁定如下：
    主  文
抗告駁回。                                              
    理  由
一、原裁定意旨略以：本件抗告人即受刑人胡瑞軍（下稱抗告人
    ）所犯如附表所示之罪，先後經原審法院判處如附表所示之
    刑確定，各罪均得易科罰金，且合於併合處罰之要件，依刑
    法第51條第5款之規定，定其應執行之刑，並諭知易科罰金
    之折算標準等語。
二、抗告意旨略以：其110年度壢簡字第1478號普通傷害罪部分
    業經提出上訴，尚未確定，應無從聲請定應執行之刑，請求
    撤銷原裁定云云。
三、按數罪併罰之定應執行之刑，係出於刑罰經濟與責罰相當之
    考量，並非予以犯罪行為人或受刑人不當之利益，為一種特
    別的量刑過程，相較於刑法第57條所定科刑時應審酌之事項
    係對一般犯罪行為之裁量，定應執行刑之宣告，乃對犯罪行
    為人本身及所犯各罪之總檢視，除應考量行為人所犯數罪反
    應出之人格特性，並應權衡審酌行為人之責任與整體刑法目
    的及相關刑事政策，在量刑權之法律拘束性原則下，依刑法
    第51條第5款之規定，採限制加重原則，以宣告各刑中之最
    長期為下限，各刑合併之刑期為上限，但最長不得逾30年，
    資為量刑自由裁量權之外部界限，並應受法秩序理念規範之
    比例原則、平等原則、責罰相當原則、重複評價禁止原則等
    自由裁量權之內部抽象價值要求界限之支配，使以輕重得宜
    ，罰當其責，俾符合法律授與裁量權之目的，以區別數罪併
    罰與單純數罪之不同，兼顧刑罰衡平原則。個案之裁量判斷
    ，除非有全然喪失權衡意義或其裁量行使顯然有違比例、平
    等諸原則之裁量權濫用之情形，即不得任意指其為違法（參
    照最高法院100年度台抗字第314號裁定意旨）。是對於定應
    執行刑之案件，法院所為刑之酌定，本屬自由裁量事項，倘
    未逾法定裁量範圍（即各刑中之最長期以上、各刑合併之刑
    期以下之法定範圍內），即難謂其職權之行使有違誤。
四、經查：
（一）本件抗告人因犯不能安全駕駛致交通危險罪及傷害罪等案
      件，經原審法院分別判處如附表所示罪刑確定，各罪均係
      於附表編號1所示之判決確定日期前為之，有如附表所示
      之刑事判決及本院被告前案紀錄表各1份在卷可憑。又抗
      告人所犯如附表所示之罪均得易科罰金，是檢察官據以聲
      請定其應執行之刑，核屬正當。從而，原裁定就上開各罪
      ，以各該罪之宣告刑為基礎，合併定其應執行刑為有期徒
      刑4月，如易科罰金，以新臺幣1千元折算1日，係在上開
      罪刑中之最長期有期徒刑3月以上，各刑合併之刑期有期
      徒刑5月以下，顯未踰越刑法第51條第5款所定之外部性界
      限，復敘明：聲請定刑之罪僅有2罪，其罪質不同，定刑
      審酌因素單純，且依各罪宣告刑合併定刑之範圍，可資減
      讓之幅度有限，核無再令受刑人以言詞、書面或其他適當
      方式陳述意見之必要等語。亦顯無違反內部性界限，或有
      何明顯過重而違背比例原則或公平正義之情形，核屬法院
      裁量職權之適法行使，自無違誤。
（二）抗告意旨指摘附表編號2之案件業經提出上訴，尚未確定
      ，應無從聲請定應執行之刑云云。惟查：抗告人於民國10
      9年11月1日14時30分許前之不詳時間，騎乘車牌號碼000-
      000號普通重型機車與駕駛車牌號碼000-0000號自用小客
      車之廖宥淇發生行車糾紛後，基於傷害之犯意，接續以徒
      手、持鋁棒等方式毆打廖宥淇之身體成傷之案件，經原審
      法院於110年11月23日以110年度壢簡字第1478號判決抗告
      人犯傷害罪，處有期徒刑3月，如易科罰金，以新臺幣1仟
      元折算1日，並於111年1月5日確定等情，有本院被告前案
      紀錄表在卷可稽（見本院卷第15至19頁）。是抗告意旨以
      案件尚未確定為由，指摘原裁定不當云云，尚非有據。
五、綜上所述，抗告人徒憑己見提起抗告，指摘原裁定不當，為
    無理由，應予駁回。
據上論斷，應依刑事訴訟法第412 條，裁定如主文。
中　　華　　民　　國　　111 　年　　4 　　月　  13　　日
                  刑事第一庭  審判長法　官  周煙平
                                    法　官  連育群
                                    法　官  吳炳桂
以上正本證明與原本無異。
不得再抗告。
　　　　　　　　　　　　　　　　　  書記官  吳芝嘉
中　　華　　民　　國　　111 　年　　4 　　月　　13　　日